【裁判字號】    97,交聲,2894
【裁判日期】    971212
【裁判案由】    交管條例聲異
【裁判全文】
臺灣板橋地方法院交通事件裁定        97年度交聲字第2894號
原處分機關  交通部公路總局臺北區監理所
異  議  人
即受處分人  乙○○  52歲民.
上列異議人即受處分人因違反道路交通管理處罰條例案件，對於
交通部公路總局臺北區監理所民國97年10月21日所為之處分（北
監自裁字第裁40-C00000000號），聲明異議，本院裁定如下：
    主  文
異議駁回。
    理  由
一、按「汽車駕駛人，行經有燈光號誌管制之交岔路口闖紅燈者
    ，處新台幣一千八百元以上五千四百元以下罰鍰」，道路交
    通管理處罰條例第53條第1 項定有明文，且如有上開交通違
    規，並應依同條例第63條第1 項第3 款規定，記違規點數3
    點。
二、原處分機關認異議人即受處分人乙○○於民國97年10月17日
    上午10時24分許，駕駛車號7929-MS 號自小貨車，行經臺北
    縣新店市○○路○段與建業路口時，由安康路三段闖越紅燈
    直行往三峽方向，涉有道路交通管理處罰條例第53條第1 項
    之違規，嗣經警攔截製單舉發後，爰依上開法律規定，於97
    年10月21日以北監自裁字第裁40-C00000000號裁處異議人罰
    鍰新台幣（下同）2 千7 百元及記違規點數3 點在案，此有
    臺北縣政府警察局舉發違反道路交通管理事件通知單影本、
    原處分機關違反道路交通管理事件裁決書影本各1 份附卷可
    按。
三、聲明異議意旨略以：異議人當時經過路口停止線時是黃燈，
    不是紅燈，所以異議人並未闖紅燈。爰聲明異議，請求撤銷
    上開裁決云云。
四、經查：
  (一)證人即案發當時之現場值勤警員甲○○到庭證稱：「（問：
    本件是否你所承辦？當時情形？）是的。在案發當時，我在
    新店市○○路○段383 號對面，與另一名員警執勤，當時看
    見有一部貨車闖紅燈，從安康路三段往三峽方向直行，在安
    康路與建業路口就有二個紅綠燈，前後相距大約只有十五公
    尺，我看到時，那一台貨車就已經闖了第一個紅燈，後來再
    緩慢的闖第二個紅燈。行駛到我們前方時，我就將該貨車攔
    檢，告知他違規闖紅燈，並開單告發」、「（問：以你所站
    的地點到該貨車闖紅燈的地點，距離多遠？）大約四十到五
    十公尺，可以看得非常清楚」、「（問：當天天候狀況、視
    線如何？）晴天，天候狀況良好，沒有障礙物，視線也非常
    良好」、「（問：該貨車的車號為何？）就如我舉發違規通
    知單上所載的車號7929-MS 」、「（問：視力狀況？）沒有
    近視，正常」、「（問：是否認識異議人？與異議人間有無
    任何恩怨嫌隙？）不認識，都沒有」、「（問：對異議人所
    述他是闖黃燈不是闖紅燈，是否實在？）不實在，我有看到
    他闖紅燈的整個過程，他闖紅燈非常明確」、「（問：你所
    開立的舉發單是針對第一個號誌嗎？【按：異議人對證人前
    揭所言當庭陳稱：安康路與建業路口的第一個號誌是黃燈，
    我當時是闖黃燈。第二個號誌我有闖紅燈，我闖的是第二個
    號誌，警員並未攔檢我，是我主動停下來要解釋清楚的。我
    認為應該以第一個路口為準】）不管第一個號誌還是第二個
    號誌，只要有違規我們就會開單舉發，而且這二個號誌都是
    屬於安康路與建業口的路口。所以我們開單都是這樣寫」等
    語（參見本院97年11月28日訊問筆錄）。
  (二)審諸前揭警員所證乙節，並無不合常理或矛盾之處，其所為
    證詞業已清楚證述異議人駕駛前揭車輛，於案發時、地確有
    闖紅燈之交通違規情事甚明。又本院函請臺北縣政府警察局
    新店分局查明並調取違規現場之監視錄影帶（或錄影光碟）
    ，經該分局函覆稱：因前揭路口監視器錄影主機損壞，故無
    法提供等語，此有該分局97年12月5 日北縣警店交裁字第09
    70061231號函1 份在卷可稽，自無現場監視錄影帶（或錄影
    光碟）可供本院勘驗。惟除上開警員之證詞外，固無另以錄
    影或照相等方式所拍攝之車輛違規錄影帶或照片另資證明。
    惟一般警員執行交通勤務，依法並未要求就上開車輛闖紅燈
    等違規事項必須錄影或拍照存證，且因此等違規情事均發生
    於一剎那之間，除非於案發現場恰有預先錄影或擺設固定之
    照相設備，否則要求值勤警員或舉發機關緊急錄影或照相，
    並須以此為證，亦未免與執行勤務之實況難合。職是，本院
    以為雖無違規錄影或照片等證據資料另為佐證，但案發當時
    之現場值勤警員亦不失為可資證明之證人身分，該警員既已
    到庭作證如上，其證詞尚屬合理，且衡諸該警員係依法執行
    公務，其與異議人並不認識，亦無任何嫌隙可言，該警員當
    不至甘冒涉犯偽證罪之風險，蓄意構陷異議人有此交通違規
    ，故該警員上述之證言應可採信，當堪認定異議人確有上開
    之違規事實無訛，異議人仍執詞為辯，容難足取。
五、綜上所述，應堪認定異議人確有前揭之交通違規情事，異議
    人空言為辯並無足取。揆諸首揭法律規定，異議人既駕車行
    經有燈光號誌管制之交岔路口闖紅燈，原處分機關審酌異議
    人違規情節，處以法律規定額度內之罰鍰2 千7 百元，並記
    違規點數3 點，自屬有據。異議人仍執詞聲明異議，洵無理
    由，本院當應裁定駁回。
六、結論：依道路交通管理處罰條例第87條第2 項、道路交通案
    件處理辦法第19條，裁定如主文。
中    華    民    國    97    年    12    月    12    日
                  交通法庭      法  官  陳信旗
以上正本證明與原本無異。
如不服本裁定，應於送達後5 日內向本院提出抗告狀。
                                書記官  陳昭綾
中    華    民    國    97    年    12    月    15    日


司法院資訊處製作；財團法人民間司法改革基金會備份。
